臺灣南投地方法院民事裁定
111年度監宣字第70號
聲  請  人  陳志昇  

相  對  人  陳禹倫  

關  係  人  白佳宜  

上列聲請人對於相對人聲請監護宣告事件，本院裁定如下：
    主  文
一、宣告陳禹倫（男，民國00年00月00日生，身分證統一編號：
    Z000000000號）為受監護宣告之人。
二、選定陳志昇（男，民國00年0月00日生，身分證統一編號：Z
    000000000號）為受監護宣告人陳禹倫之監護人。
三、指定白佳宜（女，民國00年00月00日生，身分證統一編號：
    Z000000000號）為會同開具受監護宣告人陳禹倫財產清冊之
    人。
四、程序費用由受監護宣告人陳禹倫負擔。
    理  由
一、聲請意旨略以：聲請人陳志昇為相對人陳禹倫之父，相對人
    自幼即因自閉症，雖經送醫診治仍不見起色，近日更因精神
    障礙或其他心智缺陷，致不能為意思表示或受意思表示，或
    不能辨識其意思表示之效果，已達受監護宣告之程度，爰依
    法聲請准予對相對人為監護宣告，並選定聲請人為監護人，
    指定相對人之母白佳宜為會同開具財產清冊之人等語。
二、按對於因精神障礙或其他心智缺陷，致不能為意思表示或受
    意思表示，或不能辨識其意思表示之效果者，法院得因本人
    、配偶、四親等內之親屬、最近一年有同居事實之其他親屬
    、檢察官、主管機關、社會福利機構、輔助人、意定監護受
    任人或其他利害關係人之聲請，為監護之宣告。又法院為監
    護之宣告時，應依職權就配偶、四親等內之親屬、最近一年
    有同居事實之其他親屬、主管機關、社會福利機構或其他適
    當之人選定一人或數人為監護人，並同時指定會同開具財產
    清冊之人。法院選定監護人時，應依受監護宣告之人之最佳
    利益，優先考量受監護宣告之人之意見，審酌一切情狀，並
    注意下列事項：一、受監護宣告之人之身心狀態與生活及財
    產狀況。二、受監護宣告之人與其配偶、子女或其他共同生
    活之人間之情感狀況。三、監護人之職業、經歷、意見及其
    與受監護宣告之人之利害關係。四、法人為監護人時，其事
    業之種類與內容，法人及其代表人與受監護宣告之人之利害
    關係。民法第14條第1項、第1111條第1項、第1111條之1分
    別定有明文。
三、經查，聲請人主張之事實，業據其提出受宣告人親屬系統表
    、同意書、應受監護（輔助）宣告人財產清冊、戶籍謄本、
    中國醫藥大學附設醫院診斷證明書、行政院衛生署臺中醫院
    診斷證明書、中華民國身心障礙證明、全國財產稅總歸戶財
    產查詢清單、109年度綜合所得稅各類所得資料清單等件為
    證。復經本院函請衛生福利部草屯療養院就相對人之心神狀
    況為鑑定，結果略以：相對人為自閉症患者，綜合行為觀察
    、會談及評估結果，相對人目前的認知發展狀態明顯異常，
    行為表現及情緒、思考表達等均需在輔具的協助下始能表達
    部分意思，多數時候呈現較為封閉退縮、無語言狀態，對外
    界刺激反應不佳，需適當協助以進行決策。綜合以上所述，
    相對人因上述精神障礙與心智缺陷，已達不能為意思表示或
    受意思表示，或不能辨識其意思表示之程度等語，有該院11
    1年6月20日草療精字第1110007092號函檢送之精神鑑定報告
    書在卷足憑。是本院認相對人之精神狀態，已達不能為意思
    表示或受意思表示，且不能辨識其意思表示效果之程度，爰
    依法為監護之宣告。
四、關於選定監護人部分，查相對人前未訂有意定監護契約，有
    本院職權查詢司法院意定監護契約管理系統查詢結果資料在
    卷可參，而聲請人為相對人之父，與相對人誼屬至親，其有
    意願擔任監護人一職，並向來負責照顧相對人之生活起居及
    安排早療、復健等，業據其具狀陳明在卷，又相對人之母白
    佳宜、祖父陳光助、祖母張素月等人亦均同意由聲請人擔任
    相對人之監護人，有同意書在卷可明。綜上，堪認由聲請人
    擔任相對人之監護人，應符合相對人之利益，爰選定聲請人
    為相對人之監護人。
五、另就指定會同開具財產清冊之人部分，聲請人請求指定相對
    人之母白佳宜為會同開具財產清冊之人，已獲白佳宜之同意
    又相對人之祖父陳光助、祖母張素月等人亦均同意由白佳宜
    擔任會同開具財產清冊之人，有同意書在卷可佐，堪認由白
    佳宜擔任相對人之會同開具財產清冊之人應無不妥，爰依法
    指定白佳宜為會同開具財產清冊之人。又依民法第1113條準
    用同法第1099條規定，監護開始時，監護人即聲請人對於受
    監護宣告人即相對人之財產，應會同白佳宜，於2個月內開
    具財產清冊，並陳報法院，附此敘明。
六、程序費用負擔之依據：家事事件法第164條第2項。
中　　華　　民　　國　　111 　年　　6 　　月　　28　　日
                                臺灣南投地方法院家事法庭
                                          法  官  柯伊伶
以上正本係照原本作成。
如對本裁定抗告須於裁定送達後10日內向本院提出抗告狀，並應
繳納抗告費新臺幣1,000元整。
中　　華　　民　　國　　111 　年　　6 　　月　　28　　日
                                          書記官  白淑幻